【裁判字號】    98,抗,19
【裁判日期】    980430
【裁判案由】    拍賣抵押物
【裁判全文】
臺灣桃園地方法院民事裁定                98年度抗字第19號
抗  告  人  甲○○
            乙○○
上列抗告人因與相對人丙○○間拍賣抵押物事件，對於中華民國
97年12月10日本院司法事務官所為之97年度司拍字第2242號裁定
，提起抗告，本院裁定如下：
    主  文
抗告駁回。
抗告程序費用新台幣壹仟元由抗告人負擔。
    理  由
一、本件抗告意旨略以：抗告人甲○○、乙○○父子向相對人丙
    ○○借支新台幣90萬元，設定第二順位抵押權，利息為民間
    三分利，從民國97年度元月份至97年度12月份已快屆一年時
    間，期間利息均按規定給付，祇在此一期08月份開始 (一期
    三個月），因工作欠穩定加上內人生產，所產生費用暫時無
    法給付。抗告人就還款誠意面與相對人丙○○商量，同意以
    給付利息部分二分之一，現金二分之一期票，期望給予暫緩
    處理，但遭對方拒絕，並聯絡其他仲介人以極低價格欲取得
    此棟房子產權。家中一家九口賴以此棟房子為遮蔽，但遭此
    無情沉重打擊，使全家陷入慘澹愁霧之中。呈請承辦司法事
    務官就法、就情理方面能給予合理審判，讓債務人有些空間
    處理此事務等語。
二、按民法第873 條規定，抵押權人於債權已屆清償期而未受清
    償者，得聲請法院拍賣抵押物，就其賣得價金而受清償，是
    抵押權人依此規定聲請拍賣抵押物，係屬非訟事件，法院所
    為准駁之裁定，無確定實體法上法律關係存否之性質，於債
    權及抵押權之存否，亦無既判力。故祗須其抵押權已經依法
    登記，且抵押債權已屆清償期而未受清償，法院即應為准許
    拍賣抵押物之裁定。至於實體上法律關係有爭執之人，為求
    保護其權利，應另提起訴訟，以求解決。
三、次按，裁定應送達於受裁定之人；必要時，並得送達於已知
    之利害關係人。因裁定而權利受侵害者，得為抗告。未受裁
    定送達之人提起抗告，前項期間（十日之不變期間）應自其
    知悉裁定時起算。非訟事件法第38條第1 項、第41條第1 項
    、第42條第2 項前段分別定有明文。查本件抗告人乙○○雖
    非原裁定所列載之相對人，惟查乙○○係原審裁定准予拍賣
    不動產設定抵押權擔保債權之債務人，自屬上開規定所指之
    利害關係人，乙○○雖然未受送達原審裁定，惟仍不失為因
    裁定而權利受侵害者，自得於知悉裁定時起十日內提起抗告
    ，故本件乙○○得為抗告人無疑，合先敘明。
四、經查，本件相對人主張對於抗告人有原裁定所載之債權及不
    動產抵押權，且業經依法登記，該債權又已屆清償期而未受
    清償，有相對人提出之借據暨抵押權設定契約書、他項權利
    證明書、土地與建物登記簿謄本各一份可證，原審據以准許
    相對人拍賣抵押物之聲請，即無不當。抗告人雖有伊因工作
    欠穩定加上妻子生產，所產生費用暫時無法給付，家中一家
    九口賴此棟房子遮蔽等語之爭執。然係屬實體事項問題，於
    非訟程序中不得加以審酌，抗告人以此提起抗告，請求廢棄
    原裁定，不能謂有理由。
五、據上論結，本件抗告為無理由，依非訟事件法第46條、第21
    條第2 項、第24條第1 項，民事訴訟法第495 條之1 第1 項
    、第449 條第1 項、第78條，裁定如主文。
中    華    民    國    98    年    4     月    30    日
                民事第二庭審判長法  官  劉克聖
                                法  官  石有為
                                法  官  呂仲玉
以上正本係照原本作成。
不得再抗告。
中    華    民    國    98    年    4     月    30    日
                                書記官  賴柏仲


司法院資訊處製作；財團法人民間司法改革基金會備份。
